【裁判字號】    99,抗,1104
【裁判日期】    990921
【裁判案由】    聲請提審
【裁判全文】
臺灣高等法院刑事裁定                  99年度抗字第1104號
抗  告  人
即  聲請人  甲○○
上列抗告人因聲請提審案件，不服臺灣臺北地方法院中華民國99
年8月9 日裁定（99年度提字第6號），提起抗告，本院裁定如下
：
    主  文
抗告駁回。
    理  由
一、原裁定意旨略以：抗告人即聲請人甲○○因犯放火燒燬建築
    物罪，由臺灣臺北地方法院以87年度訴字第1503號判決判處
    有期徒刑12年，經提起上訴，由臺灣高等法院以87年度上訴
    字第5294號判決駁回上訴，復經提起上訴，由最高法院於民
    國88年9 月23日以88年度臺上字第5411號判決駁回上訴而確
    定，聲請人於88年10月8 日入監執行，現仍在臺灣綠島監獄
    執行中，刑期至99年8 月12日止，此有臺灣高等法院被告前
    案紀錄表在卷可參，是抗告人現並未遭違法逮捕拘禁及羈押
    ，本件抗告人聲請提審，於法未合，應予駁回等語。
二、抗告意旨略以：原裁定駁回聲請之理由，與臺灣臺北地方法
    院99年度提字第4 號、第7 號裁定內容相同，故抗告人亦援
    引過去對上開裁定所提之抗告狀，作為本件抗告理由，懇請
    撤銷原裁定云云。
三、經查：
  (一)按「人民被法院以外之任何機關逮捕拘禁時，其本人或他人
    得向逮捕拘禁地之地方法院聲請提審」；「法院接受提審之
    聲請書狀，依法律之規定，認為無理由者，應於24小時內以
    裁定駁回之」，提審法第1 條、第4 條第1 項分別定有明文
    。又按憲法第8 條第1 項規定：人民身體之自由應予保障。
    除現行犯之逮捕由法律另定外，非經司法或警察機關依法定
    程序，不得逮捕拘禁。非由法院依法定程序，不得審問處罰
    。非依法定程序之逮捕、拘禁、審問、處罰，得拒絕之。而
    所謂逮捕，係指以強制力，解送現行犯或通緝犯至一定處所
    。所謂拘禁，係指以強制力，將人拘束於特定處所。惟該前
    提均須為逮捕拘禁之行為係「被法院以外之任何機關」及「
    非法」，始得聲請提審。如人民被法院以外機關「依法」逮
    捕拘禁者，自不得聲請提審（司法院37年院解字第4034號解
    釋意旨參照）。
  (二)本件抗告人因犯公共危險罪案件，經臺灣臺北地方法院檢察
    署於87年8 月14日以87年度偵字第16906 號偵查案件，於87
    年9 月25日偵查終結，經臺灣臺北地方法院於87年11月18日
    以87年度訴字第1503號判決判處有期徒刑12年，嗣經本院於
    88年7 月23日以87年度上訴字第5294號判決及最高法院於88
    年9 月23日以88年度臺上字第5411號判決駁回上訴確定，並
    已入監執行完畢等情，有臺灣高等法院被告前案紀錄表在卷
    可稽，足見於抗告人於上開案件偵、審中之羈押，均依法定
    程序為之，與憲法第8 條第1 項前段及提審法第1 條之「逮
    捕」、「拘禁」不同。況抗告人於99年8 月13日已因徒刑執
    行完畢而出監，目前非受機關逮捕拘禁之狀態，自不發生提
    審問題。是抗告人之聲請意旨核與聲請提審之要件並不相合
    。
四、原裁定以抗告人聲請提審，於法未合，裁定予以駁回，於法
    並無違誤。抗告意旨仍執陳詞，任意指摘原裁定不當，請求
    撤銷原裁定，為無理由，應予駁回。
五、據上論斷，應依刑事訴訟法第412 條，裁定如主文。
中    華    民    國    99    年    9     月    21    日
                  刑事第二十庭審判長法  官  楊貴雄
                                    法  官  林銓正
                                    法  官  許必奇
以上正本證明與原本無異。
不得再抗告。
                                    書記官  高郁婷
中    華    民    國    99    年    9     月    23    日

司法院資訊處製作；財團法人民間司法改革基金會備份。
